

TRẦN HỮU LUÂN

IT HELPDESK

	•	Nam
1 3/06/1992	0	929 Phan Văn Trị Phường 7 Gò Vấp

MỤC TIÊU NGHỀ NGHIỆP

Với kinh nghiệm hơn 5 năm trong lĩnh vực công nghệ thông tin.

Có khả năng nắm bắt nhanh các xu hướng công nghệ trên thị trường, không ngừng học hỏi, cập nhật kiến thức mới, kiên nhẫn, cẩn thận, tỉ mi, chịu được áp lực cao trong công việc.

Hiện đang tìm kiềm một vị trí mà tôi có thể áp dụng chuyên môn của mình để đóng góp cho sứ mệnh hòa nhập và phát triển tại nơi làm việc của công ty.

KỸ NĂNG



HOC VẤN

CHUYÊN NGÀNH: QUẨN TRỊ KINH DOANH

Đại học Công nghiệp TPHCM

9/2010 - 6/2013

CHUYÊN NGÀNH: CÔNG NGHỆ THÔNG TIN

Đại học Công nghiệp TPHCM

9/2014 - 6/2018

KIẾN THỰC CHUYÊN MÔN

- Kỹ năng phần cứng: Có kinh nghiệm kiểm tra, quản lý tồn kho, thay thế sửa chữa khi có phát sinh lỗi
- Kỹ năng xử lý lỗi: Có kinh nghiệm trong việc xử lý các phát sinh lỗi về phần cứng, phần mềm và đường truyền mạng
- · Lập kế hoạch chiến lược

KINH NGHIỆM LÀM VIỆC

IT HELPDESK

CÔNG TY CỔ PHẦN GIẢI PHÁP THANH TOÁN VIỆT TÍN

8/2022 - 5/2024

- Khắc phục, xử lý sự cố máy tính và hệ thống mạng.
- Đảm bảo hệ thống máy tính, mạng Internet, mạng nội bộ của khách hàng hoạt động thông suốt.
- Xây dựng, triển khai và giám sát việc tuân thủ các qui định/ chính sách CNTT cho công ty
- Lập kết hoạch, thiết kế, triển khai và bảo trì cơ sở hạ tầng CNTT
- Xây dựng và triển khai tiêu chuẩn bảo mật để bảo vệ dữ liệu và hệ thống của công ty
- · Vận hành/Giám sát hệ thống Mạng.
- · Hỗ trợ giám sát bảo trì máy chấm công.
- Hỗ trợ kiểm tra thay thế linh kiện máy tính & laptop nội bô.

IT HELPDESK

CÔNG TY TNHH SNY VINA

10/2018 - 8/2022

- Hỗ trợ nội bộ công ty về hệ thống mạng Internet, sữa chữa, khắc phục các sự cố máy tính, máy in và các máy móc thiết bi khác.
- Hỗ trợ quy trình mua sắm tài sản, phần cứng, phần mềm IT
- Hỗ trợ triển khai, hướng dẫn sử dụng phần mềm của công ty.

- Có kinh nghiệm quản lý các phần mềm ERP doanh nghiệp như Misa, Base
- Kỹ năng làm việc độc lập:Có kinh nghiệm trong việc quản lý và xử lý các đầu mục công việc
- Đề xuất các phương án bảo trì, nâng cấp hệ thống, thay đổi dịch vụ theo yêu cầu phát triển của công ty.
- Thực hiện một số công việc theo yêu cầu cấp quản lý.
- Quản lý Xuất Nhập Tồn tài sản CNTT.
- Theo dõi chi phí Phòng IT.

© topcv.vn